Minutes et répertoires du notaire Justin LOUVANCOUR, 10 mai 1832 - 14 septembre 1843 (étude XXX)
Archives nationales
- Répertoire(s) de Justin LOUVANCOUR, 18 août 1794 - 11 décembre 1843; MC/RE/XXX/19 - MC/RE/XXX/22
  - Répertoire. 1828, 27 novembre - 1837, 30 janvier, 27 novembre 1828 - 30 janvier 1837; MC/RE/XXX/19
    - Inventaire après décès: Boulet, Pierre-Etienne-Louis. peintre d'équipages. Arcade (rue de l'), n° 29, 18 décembre 1834
      inventaire après décès; Arcade (rue de l'); Boulet, Pierre Etienne Louis; peintre
    - Inventaire après décès: Meunier, Jean-Baptiste-Benjamin. Vins (marchand de). Geoffroy-Langevin (rue), n° 9, 31 décembre 1834 - 1834
      inventaire après décès; Geoffroy-l'Angevin (rue); Meunier, Jean-Baptiste-Benjamin; commerçant
    - Inventaire après décès: Vesque, Charles. greffier du tribunal de commerce de Honfleur (Calvados). Calandre (rue de la), n° 13, 21 janvier 1835
      inventaire après décès; Calandre (rue de la); Vesque, Charles
    - Inventaire après décès: Mouton, Joseph-Alexandre. tabletier. Gravilliers (rue des), n° 28, 5 février 1835
      inventaire après décès; Gravilliers (rue des); Mouton, Joseph-Alexandre; tabletier
    - Inventaire après décès: Fillon, Pierre. Prouvaires (rue des), n° 8, 28 février 1835
      inventaire après décès; Prouvaires (rue des); Fillon, Pierre
    - Inventaire après décès: Guitton, Jacques. rentier. Gèvres (quai de), n° 8, 28 février 1835
      inventaire après décès; Gesvres (quai de); Guitton, Jacques
    - Inventaire après décès: Perken, Victor-Michel. employé. Saint-Sauveur (rue), n° 43, 24 mars 1835
      inventaire après décès; Saint-Sauveur (rue); Perken, Victor Michel
    - Inventaire après décès: Lavollee, Anne-Hubert. receveur principal des douanes, Légion d'honneur. Saint-Antoine (boulevard), n° 29, 2 avril 1835
      inventaire après décès; Saint-Antoine (boulevard); Lavollée, Anne Hubert; percepteur
    - Inventaire après décès: Berson, Françoise. Grulet, Jean-Baptiste (épouse). charcutier (ancien). Saint-Sébastien (rue), n° 26, 9 avril 1835
      inventaire après décès; Saint-Sébastien (rue); Berson, Françoise; Grulet, Jean-Baptiste; charcutier
    - Inventaire après décès: Lechien, Anne-Adélaïde. Parigot de Santenay, Ignace-Louis (veuve). propriétaire. Neuve-Saint-Augustin (rue), n° 28, 17 septembre 1835
      inventaire après décès; Neuve-Saint-Augustin (rue); Lechien, Anne-Adélaïde; Parigot de Santenay, Ignace-Louis
    - Inventaire après décès: Bailly, Etienne-Alexandre-Sébastien-Sulpice. capitaine garde municipale, Légion d'honneur. Faubourg-Saint-Martin (rue du), n° 78, 2 octobre 1835
      inventaire après décès; Faubourg-Saint-Martin (rue du); Bailly, Etienne-Alexandre-Sébastien-Sulpice
    - Inventaire après décès: Sengel, Conrad-Daniel. négociant. Geoffroy-l'Asnier (rue), n° 18, 9 octobre 1835
      inventaire après décès; Geoffroy-l'Asnier (rue); Sengel, Conrad-Daniel; négociant
    - Inventaire après décès: Charles, Victor-François. Vins (marchand de). Oseille (rue de l'), n° 11, 17 novembre 1835
      19 décembre 1835, procès-verbal d'enchères d'un fonds de marchand de vins.
      inventaire après décès; Oseille (rue de l'); Charles, Victor-François; commerçant
    - Inventaire après décès: Hugary Delamarche, Marie-Thérèse-Louise-Henriette-Eugénie. Chalumeau, François-Pierre (veuve). rentière. Grands-Augustins (rue des), n° 17, 25 novembre 1835
      inventaire après décès; Grands-Augustins (rue des); Hugary Delamarche, Marie-Thérèse-Louise-Henriette-Eugénie; Chalumeau, François-Pierre
    - Inventaire après décès: Vallee, Prix. homme de peine. Filles-du-Calvaire (rue des), n° 27, 5 décembre 1835
      inventaire après décès; Filles-du-Calvaire (rue des); Vallee, Prix
    - Inventaire après décès: Perier, Marie-Alexandrine. Dumont, Louis-Marie (veuve). beurre (marchand de). Tonnellerie (rue de la), n° 81, 19 décembre 1835
      21 janvier 1836, procès-verbal d'enchères d'un fonds de marchand de beurre.
      inventaire après décès; Tonnellerie (rue de la); Perier, Marie-Alexandrine; Dumont, Louis-Marie; commerçant
    - Inventaire après décès: Perdu, Charlotte-Elisa. Foulon, Pierre-Louis-Joseph (épouse). serrurier (ouvrier). Batignollaises (rue des), n° 9, Batignolles-Monceaux, 9 janvier 1836
      inventaire après décès; Batignollaises (rue des); Batignolles-Monceaux (ancienne commune); Perdu, Charlotte-Elisa; Foulon, Pierre-Louis-Joseph; serrurier
    - Inventaire après décès: Raymond, Henriette. Rouffia, Raymond-Ignace-Michel (épouse). Coiffeur. Vendôme (passage), n° 23, 11 janvier 1836
      inventaire après décès; Vendôme (passage); Raymond, Henriette; Rouffia, Raymond-Ignace-Michel; coiffeur
    - Inventaire après décès: Gaime, François. Sainte-Foy (rue), n° 4, 13 janvier 1836
      liquidation de la succession le 4 juillet 1837, RE/XXX/20
      inventaire après décès; Sainte-Foy (rue); Gaime, François
    - Inventaire après décès: Delrue, François-Prosper-Joseph. Faubourg-Saint-Martin (rue du), n° 123, 6 février 1836
      inventaire après décès; Faubourg-Saint-Martin (rue du); Delrue, François-Prosper-Joseph
    - Inventaire après interdiction: Herbelin, Jules. Interdit pour aliénation mentale. Vieilles-Haudriettes (rue des), n° 2, 13 février 1836
      inventaire; Haudriettes (rue des); Herbelin, Jules
    - Inventaire après décès: Tilliard, Jeanne-Marguerite. Boulard, Jean-Baptiste (épouse divorcée). rentière. Saint-Jacques (rue), n° 281, 26 février 1836
      inventaire après décès; Saint-Jacques (rue); Tilliard, Jeanne-Marguerite; Boulard, Jean-Baptiste (épouse divorcée)
    - Inventaire après décès: Laflèche, Jean-Pierre. inspecteur aux abattoirs de Montmartre. Fontainebleau (route de), barrière, abattoir de Villejuif, 29 février 1836
      inventaire après décès; Gentilly (ancienne commune); Fontainebleau (route de); Laflèche, Jean-Pierre; inspecteur
    - Inventaire après décès: Rigal, Thomas. tailleur. Richelieu (rue), n° 46, 29 février 1836
      inventaire après décès; Richelieu (rue de); Rigal, Thomas; tailleur d'habits
    - Inventaire après décès: Leverbe, Rosalie-Louise-Claire. Fin, Louis-Henri-Joseph (épouse). Propriétaire. Paris (rue de), n° 51, Belleville, 5 mars 1836
      12 février 1837, liquidation de la succession, RE/XXX/20.
      inventaire après décès; Leverbe, Rosalie-Louise-Claire; Fin, Louis-Henri-Joseph
    - Inventaire après décès: Malassis, Marie-Sophie-Adélaïde. rentière. Faubourg-du-Temple (rue du), n° 57, 21 mars 1836
      inventaire après décès; Faubourg-du-Temple (rue du); Malassis, Marie-Sophie-Adélaïde
    - Inventaire après décès: Joubin, Marie-Madeleine. Durand, Nicolas (épouse). Vins (marchand de). Basse du Rempart (rue), n° 18, 21 mars 1836
      inventaire après décès; Basse-du-Rempart (rue); Joubin, Marie-Madeleine; Durand, Nicolas; commerçant
    - Inventaire après décès: Gillet de La Jaqueminiere, Louis-Charles. conseiller-maître cour des comptes, Légion d'honneur. Neuve des-Mathurins (rue), n° 70, 12 avril 1836
      inventaire après décès; Neuve-des-Mathurins (rue); Gillet de La Jaqueminiere, Louis-Charles; magistrat
    - Inventaire après décès: Marescaux, Henri-Auguste-Joseph. boutiquier. Amboise (rue d'), n° 10, 15 avril 1836
      inventaire après décès; Amboise (rue d'); Marescaux, Henri-Auguste-Joseph
    - Inventaire après décès: Guesdon, Denis -Alexandre. employé au garde meuble de la couronne. Bergère (rue), n° 2, 19 avril 1836
      inventaire après décès; Bergère (rue); Guesdon, Denis -Alexandre
    - Inventaire après décès: Rouquiere, Jean-Baptiste. BONDY (Seine-Saint-Denis), Saint-Denis (rue), 28 mai 1836
      inventaire après décès; Bondy (Seine-Saint-Denis); Rouquiere, Jean-Baptiste
    - Inventaire après décès: Chambrey, Michel. propriétaire. Neuve des-Mathurins (rue), n° 76, 31 mai 1836
      inventaire après décès; Neuve-des-Mathurins (rue); Chambrey, Michel
    - Inventaire après décès: Rassent, Claude-François-Bonaventure. propriétaire à Chamigny (Seine-et-Marne). Sainte-Avoie (rue), n° 63, 31 mai 1836
      inventaire après décès; Sainte-Avoie (rue); Rassent, Claude-François-Bonaventure
    - Inventaire après décès: Dorgemont, Louis. Mauconseil (rue), n° 25, 2 juin 1836
      Les minutes de juin à septembre 1836 manquent.
      liquidation de la succession le 8 novembre 1837, RE/XXX/20
      inventaire après décès; liquidation; Mauconseil (rue); Dorgemont, Louis
    - Inventaire après décès: Hamel, Joseph-François-Didier. Bouloy (rue du), n° 16, 17 juin 1836
      inventaire après décès; Bouloi (rue du); Hamel, Joseph-François-Didier
    - Inventaire après décès: Bourgeois, Catherine-Pauline. Huet, Antoine-Nicolas (veuve). Singes (rue des), n° 5, 23 août 1836
      inventaire après décès; Singes (rue des); Bourgeois, Catherine-Pauline; Huet, Antoine-Nicolas
    - Inventaire après décès: Guinan, Charles-Bernard. menuisier. Paix (rue de la), n° 10, Batignolles (Les), 14 septembre 1836
      5 mai 1837, procès-verbal d'enchères d'immeubles aux Batignolles à la requête de Elisabeth Laoureins veuve de Charles Bernard Guinan, RE/XXX/20
      inventaire après décès; procès-verbal; Paix (rue de la); Guinan, Charles-Bernard; Laoureins, Elisabeth; menuisier
    - Inventaire après décès: Huet, Marie-Jeanne. Humbert, Jean-Baptiste (épouse). lampiste (marchand). Tiquetonne (rue), n° 13, 15 octobre 1836
      inventaire après décès; Tiquetonne (rue); Huet, Marie-Jeanne; Humbert, Jean-Baptiste
    - Inventaire après décès: Labitte, Jean-Louis. employé aux fourages des hopitaux militaires, toiles peintes (fabricant de). Marmousets (rue des), n° 2. Décédé le 20 décembre 1809 à Steyr., 20 octobre 1836
      inventaire après décès; Marmousets (rue des); Autriche; Labitte, Jean-Louis; passementier
    - Inventaire après décès { acte en déficit }: Grandcamp, Adèle. Barbe, Pierre-Henri-Edouard (épouse). Valmy (quai de), n° 67, 9 novembre 1836
      inventaire après décès; Valmy (quai de); Grandcamp, Adèle; Barbe, Pierre-Henri-Edouard
    - Inventaire après décès { acte en déficit }: Dumas de Lamorlie, Marie-Joseph. Neuve-Sainte-Geneviève (rue), n° 4, 12 décembre 1836
      inventaire après décès; Neuve-Sainte-Geneviève (rue); Dumas de Lamorlie, Marie-Joseph
    - Inventaire après décès { acte en déficit }: Delepine, Charles-Jean-Théodore. Monceau (rue de), n° 1, 21 décembre 1836
      inventaire après décès; Monceau (rue de); Delepine, Charles-Jean-Théodore
    - Inventaire après décès { acte en déficit }: Keller, Isabelle-Anastasie. Bardet, Michel (épouse). Faubourg-Saint-Honoré (rue du), n° 45, 30 décembre 1836
      inventaire après décès; Faubourg-Saint-Honoré (rue du); Keller, Isabelle-Anastasie; Bardet, Michel
    - Inventaire après décès: Tramecourt, Jean-Baptiste-Désiré-Arsène. Ecole (quai de l'), n° 10, 10 janvier 1837
      inventaire après décès; Ecole (quai de l'); Tramecourt, Jean-Baptiste-Désiré-Arsène
  - Répertoire. 1837, 31 janvier - 1840, 9 février, 31 janvier 1837 - 9 février 1840; MC/RE/XXX/20
    - Inventaire après décès: Mora, Toussaint-Bernardin. propriétaire. Mail (rue du), n° 26, 16 février 1837
      MC/RE/XXX/20
      inventaire après décès; Mail (rue du); Mora, Toussaint-Bernardin
    - Inventaire après décès: Duterme, Augustine-Marie-Anne. Doury, Jean (veuve). Tournelles (rue des), n° 32, 25 février 1837
      inventaire après décès; Tournelles (rue des); Duterme, Augustine-Marie-Anne; Doury, Jean
    - Inventaire après décès: Fauvel, Pierre-Antoine. pâtissier. Saint-Jacques (boulevard), n° 12, 10 mai 1837
      inventaire après décès; Saint-Jacques (boulevard); Fauvel, Pierre-Antoine; pâtissier
    - Inventaire après décès: Gallois, Jacques. Maire (rue au), n° 32, 11 mai 1837
      inventaire après décès; Maire (rue au); Gallois, Jacques
    - Inventaire après décès: Colin, Pierrette-Félicité. Lafore, Antoine (épouse). cheveux (marchand de). Bourg-l'Abbé (rue du), n° 32, 26 mai 1837
      inventaire après décès; Bourg-l'Abbé (rue du); Colin, Pierrette-Félicité; Lafore, Antoine; commerçant
    - Inventaire après décès: Zollikofer (Sollicoffre), Joseph-Alexandre. sous-intendant militaire, Légion d'honneur. Saint-Lazare (rue), n° 90, 3 juin 1837
      inventaire après décès; Saint-Lazare (rue); Zollikofer, Joseph-Alexandre; Sollicoffre, Joseph-Alexandre; officier (armée)
    - Inventaire après décès: Coullon, Marie-Madeleine. Verrier, Raimond-Jean (veuve). propriétaire. Bondy (rue de), n° 56, 22 juin 1837
      inventaire après décès; Bondy (rue de); Coullon, Marie-Madeleine; Verrier, Raimond-Jean
    - Inventaire après décès: Ragaine, Michel. propriétaire. Bac (rue du), n° 13, 4 juillet 1837
      inventaire après décès; Bac (rue du); Ragaine, Michel
    - Inventaire après décès: Malton, Marie-Désirée. Maillochon, Jean-Baptiste (épouse). monuments funèbres (entrepreneur de). Saint-André-Popincourt (rue), n° 8, 4 septembre 1837
      inventaire après décès; Saint-André (rue); Malton, Marie-Désirée; Maillochon, Jean-Baptiste; chef d'entreprise
    - Inventaire après décès { Cf. Me Esnée, étude LXXXV }: Esnoult, Marie-Anne-Virgine. Bochin, Charles-François (épouse)., 13 septembre 1837
      inventaire après décès; Esnoult, Marie-Anne-Virgine; Bochin, Charles-François
    - Inventaire après décès: Despret, Paul-Marguerite. Godot de Mauroy (rue), n° 10/Passy, Grande rue,50, 14 septembre 1837
      inventaire après décès; Godot-de-Mauroy (rue); Despret, Paul-Marguerite
    - Inventaire après décès { Cf. Me Bonnaire, étude XXXIII }: Bunel, Marie-Caroline. Vignal, Jean-Laurent (épouse). Brady (passage), escalier N, 19 septembre 1837
      inventaire après décès; Brady (passage); Bunel, Marie-Caroline; Vignal, Jean-Laurent
    - Inventaire après décès: Guiremand (Gueremand), Ernestine-Caroline. Jourdan, Sieur (veuve). Oratoire du Louvre (rue de l'), n° 8. née à Berlin., 20 septembre 1837
      inventaire après décès; Berlin (Allemagne); Oratoire-du-Louvre (rue de l'); Guiremand, Ernestine-Caroline; Jourdan, M.; Gueremand, Ernestine-Caroline
    - Inventaire après décès: Pinguenet, Marguerite-Adèle. Pinguenet, Pierre-Narcisse-Hippolyte (épouse). bonnetier. Juiverie (cour de la), n° 10, 9 octobre 1837
      20 mars 1838, procès-verbal d'enchères de fonds de bonneterie.
      inventaire après décès; Pinguenet, Marguerite-Adèle; Pinguenet, Pierre-Narcisse-Hippolyte; fabricant d'accessoires vestimentaires
    - Inventaire après décès: Blin, Françoise-Athalie-Caroline. Gantois, Eugène-François (épouse). brocanteur (marchand). Poitou (rue de), n° 11, 17 novembre 1837
      inventaire après décès; Poitou (rue de); Blin, Françoise-Athalie-Caroline; Gantois, Eugène-François; brocanteur
    - Inventaire après décès: Chibert, Etienne. cloutier (ouvrier). Roquépine (rue), n° 8, 19 décembre 1837
      inventaire après décès; Roquépine (rue); Chibert, Etienne; forgeron
    - Inventaire après décès: Rodolphe, Françoise-Charlotte. Papounet, Jean-Victor (épouse). peintre en bâtiments. Astorg (rue d'), n° 3, 22 décembre 1837
      inventaire après décès; Astorg (rue d'); Rodolphe, Françoise-Charlotte; Papounet, Jean-Victor; peintre; peintre en bâtiment
    - Inventaire après décès { Cf. Me Baudelocque, étude LXX }: Trouve, Jeanne-Anne. Lenoir, Jacques-Julien (épouse). Vertbois (rue du), n° 45, 26 décembre 1837
      Me Baudelocque.
      inventaire après décès; Vertbois (rue du); Trouve, Jeanne-Anne; Lenoir, Jacques-Julien
    - Inventaire après décès: Guillaume, Jean-Pierre. propriétaire. Goutte-d'Or (rue de la), n° 42, Chapelle (La), 4 janvier 1838
      inventaire après décès; Goutte-d'Or (rue de la); Guillaume, Jean-Pierre
    - Inventaire après décès: Malville, Thomas. tailleur. Petits-Champs-Saint-Martin (rue des), n° 21, 12 février 1838
      inventaire après décès; Malville, Thomas; tailleur d'habits
    - Inventaire après décès: Dobelle, Marie-Adrienne-Pacifique. Becker, Jean (épouse). rentier. Chapelle Saint-Denis (La), Grande rue, n° 70, 13 mars 1838
      inventaire après décès; La Chapelle (ancienne commune); Dobelle, Marie-Adrienne-Pacifique; Becker, Jean
    - Inventaire après décès: Rolley, Marie-Edmée. Henquel, Jean (épouse). cocher (ancien). Chaussée-d'Antin (rue de la), n° 24, 20 mars 1838
      inventaire après décès; Chaussée-d'Antin (rue de la); Rolley, Marie-Edmée; Henquel, Jean; conducteur de véhicules
    - Inventaire après décès { Cf. Me Baudelocque, étude LXX }: Bardon, Jean-Louis. Trois-Couronnes (rue des), n° 7, 21 mars 1838
      inventaire après décès; Trois-Couronnes (rue des); Bardon, Jean-Louis
    - Inventaire après décès: Pargant, Marie-Opportune-Hortense. Chapelle, Marin-Joseph (épouse). logeur en garni. Bienfaisance (rue de la), n° 1 bis, 10 mai 1838
      inventaire après décès; Bienfaisance (rue de la); Pargant, Marie-Opportune-Hortense; Chapelle, Marin-Joseph; hôtelier
    - Inventaire après décès: Clavel, Pierre. charron. Montorgueil (rue), n° 23 [34], 19 mai 1838
      liquidation de la succession le 9 avril 1840, RE/XXX/21
      inventaire après décès; Montorgueil (rue); Clavel, Pierre; charron
    - Inventaire après décès: Mignerot, Jeanne. Clavel, Pierre (épouse)., 19 mai 1838
      inventaire après décès; Mignerot, Jeanne; Clavel, Pierre
    - Inventaire après décès: Hadancourt, Louis-Adrien. rentier. BOURG-LA-REINE (Hauts de Seine), 26 mai 1838
      inventaire après décès; Bourg-la-Reine (Hauts-de-Seine); Hadancourt, Louis-Adrien
    - Inventaire après décès: Bigot, Denis. couvreur. Faubourg-Montmartre (rue du), n° 30, 31 mai 1838
      inventaire après décès; Faubourg-Montmartre (rue du); Bigot, Denis; couvreur
    - Inventaire après décès: Noblet, Jean-François. Chaudronnnier. Tirechappe (rue), n° 16/Hôtel-Dieu, 20 juin 1838
      Décédé le 30 juillet 1826.
      inventaire après décès; Hôtel-Dieu; Tirechappe (rue); Noblet, Jean-François; forgeron
    - Inventaire après décès: Noblet, Jean-Désiré. Ebéniste. Descartes (rue), n° 19/hôpital Cochin, 20 juin 1838
      Décédé le 18 mai 1835.
      inventaire après décès; Cochin (hôpital); Descartes (rue); Noblet, Jean-Désiré; ébéniste
    - Inventaire après décès: Lepoupinel, Marie-Angélique-Josèphe. Lestrade, Robert (épouse). boulanger (garçon). Guérin-Boisseau (rue), n° 25, 4 juillet 1838
      inventaire après décès; Guérin-Boisseau (rue); Lepoupinel, Marie-Angélique-Josèphe; Lestrade, Robert; boulanger
    - Inventaire après décès: Bletterie, Gabrielle. Neveu, Nicolas (épouse). négociant. Sainte-Croix de la-Bretonnerie (rue), n° 25, 20 juillet 1838
      inventaire après décès; Sainte-Croix-de-la-Bretonnerie (rue); Bletterie, Gabrielle; Neveu, Nicolas; négociant
    - Inventaire après décès: Bouthemard, Jacques-Etienne. négociant. Faubourg-Poissonnière (rue du), n° 15, 8 août 1838
      inventaire après décès; Faubourg-Poissonnière (rue du); Bouthemard, Jacques-Etienne; négociant
    - Inventaire après décès: Chabessier (Chabassier), Adélaïde-Joséphine. Fournier, Jacques-Germain (épouse). mercier, entrepreneur de maçonnerie (ancien). Grand-Hurleur (rue du), n° 2, 13 août 1838
      inventaire après décès; Grand-Hurleur (rue du); Chabessier (Chabassier), Adélaïde-Joséphine; Fournier, Jacques-Germain; maçon; commerçant
    - Inventaire après décès: Manoury, Marin-Ambroise. propriétaire. Saint-André des-Arts (rue), n° 61/Versailles (Yvelines), 13 août 1838
      inventaire après décès; Saint-André-des-Arts (rue); Versailles (Yvelines); Manoury, Marin-Ambroise
    - Inventaire après décès: Laboute, Marie-Geneviève-Ursule. Dejean, François (veuve). Fidélité (rue de la), n° 30, ou Lebouté, 25 août 1838
      inventaire après décès; Fidélité (rue de la); Laboute, Marie-Geneviève-Ursule; Dejean, François; Lebouté, Marie-Geneviève-Ursule
    - Inventaire après décès: Simon, Jean-Pierre. propriétaire. Petits-Champs-Saint-Martin (rue des), n° 21, 27 août 1838
      inventaire après décès; Simon, Jean-Pierre
    - Inventaire après décès: Fauvel, Sulpice-Antoine. Saint-Denis (rue), n° 238, 7 septembre 1838
      inventaire après décès; Saint-Denis (rue); Fauvel, Sulpice-Antoine
    - Inventaire après décès { Cf. Me Bonnaire, étude XXXIII }: Souty, Adélaïde-Victoire. Josselin, Pierre-Marie (épouse). Bailly (rue), n° 1, cour Saint-Martin, 20 septembre 1838
      inventaire après décès; Bailly (rue); Souty, Adélaïde-Victoire; Josselin, Pierre-Marie
    - Inventaire après décès: Fain, Armand-Louis-Jean. conseiller de préfecture de la Seine, Légion d'honneur. Ancienne-Comédie (rue de l'), n° 14, 13 octobre 1838
      inventaire après décès; Ancienne-Comédie (rue de l'); Fain, Armand-Louis-Jean
    - Inventaire après décès: Perot, Pierre. marchand à la toilette. Temple (rue du), n° 43, 12 novembre 1838
      liquidation de la succession le 30 mai 1840, RE/XXX/21
      inventaire après décès; Temple (rue du); Perot, Pierre; commerçant
    - Inventaire après décès: Josse, Charles-Claude. négociant. Bleue (rue), n° 38, 26 novembre 1838
      inventaire après décès; Bleue (rue); Josse, Charles-Claude; négociant
    - Inventaire après décès: Blin, Jean-Louis-Simon. chapelier. Pelletier (quai), n° 36, 29 novembre 1838
      inventaire après décès; Pelletier (quai); Blin, Jean-Louis-Simon; fabricant d'accessoires vestimentaires
    - Inventaire après décès: Hebert, Rose-Catherine. Grandcamp, Antoine (veuve). Dauphine (rue), n° 48, 20 décembre 1838
      inventaire après décès; Dauphine (rue); Hebert, Rose-Catherine; Grandcamp, Antoine
    - Inventaire après décès: Bouche-Durmont, Anne-Nicole-Françoise. Paris de Lamaury, Jean-Simon (veuve). avoué honoraire au tribunal civil de la Seine. Basse du Rempart (rue), n° 18, 9 janvier 1839
      inventaire après décès; Basse-du-Rempart (rue); Bouche-Durmont, Anne-Nicole-Françoise; Paris de Lamaury, Jean-Simon; avoué
    - Inventaire après décès: Saulnier, Nicolas-Génie. Martyrs (rue des), n° 5, 12 janvier 1839
      inventaire après décès; Martyrs (rue des); Saulnier, Nicolas-Génie
    - Inventaire après décès: Cartront, Adélaïde-Joséphine. Berthier, Charles (épouse). employé. Beaujolais (rue de), n° 1, Palais-Royal, 2 février 1839
      inventaire après décès; Beaujolais (rue de); Cartront, Adélaïde-Joséphine; Berthier, Charles
    - Inventaire après décès { Cf. Me Baudelocque, étude LXX, à la suite d'un acte du 20 février 1839 }: Guillou, Jean-Baptiste. Beaune (rue de), n° 17, Belleville, 30 mars 1839
      inventaire après décès; Beaune (rue de); Guillou, Jean-Baptiste
    - Inventaire après décès { Cf. Me Baudelocque, étude LXX, à la suite d'un acte du 18 mars 1839 }: Feron, Anne-Julienne-Catherine. Salisch, Adolphe-comte de (veuve); Landhard, César-Emmanuel (veuve). Comte de Salisch. Bourg-l'Abbé (rue du), n° 11, 31 mars 1839
      inventaire après décès; Bourg-l'Abbé (rue du); Feron, Anne-Julienne-Catherine; Salisch, Adolphe (comte de); Landhard, César-Emmanuel
    - Inventaire après décès: Geffrier, Marie-Adélaïde-Sophie. Testard, François-Ambroise-Joseph (épouse). artiste. Sainte-Appoline (rue), n° 23, 18 avril 1839
      inventaire après décès; Sainte-Apolline (rue); Geffrier, Marie-Adélaïde-Sophie; Testard, François-Ambroise-Joseph; artiste
    - Inventaire après décès: Venet, Louis-Alphonse. employé à l'administration des postes. Bertin-Poirée (rue), n° 3, 24 avril 1839
      inventaire après décès; Bertin-Poirée (rue); Venet, Louis-Alphonse
    - Inventaire après décès: Marin, Paul-Bernard. lapidaire. Saint-Denis (rue), n° 352, 27 avril 1839
      inventaire après décès; Saint-Denis (rue); Marin, Paul-Bernard; orfèvre
    - Inventaire après décès: Caron, Armand-Eugène. avoué près la cour royale de Paris. Faubourg-Poissonnière (rue du), n° 33, 27 avril 1839
      Baux par l'administrateur de la succession les 4, 8 et 29 décembre 1839, ET/LXX/1160
      inventaire après décès; Faubourg-Poissonnière (rue du); Caron, Armand-Eugène; avoué
    - Inventaire après décès: Caffin, Cécile. Lemaire, Louis-Thimoléon (épouse). étalier. Neuve-Ménilmontant (rue), n° 14, 11 mai 1839